【裁判字號】    90,交上易,457
【裁判日期】    891226
【裁判案由】    公共危險
【裁判全文】
臺灣高等法院臺中分院刑事判決                    九十年度交上易字第四五七號
    上  訴  人
    即  被  告  丙○○
右上訴人因公共危險案件，不服臺灣台中地方法院中華民國八十九年十二月二十六日
第一審判決（民國八十九年度交易字第七０二號，起訴案號：臺灣台中地方法院檢察
署民國八十九年度偵字第一七六七九號），提起上訴，本院判決如左：
      主  文
上訴駁回。
      事  實
一、丙○○明知酒後開車易生危險，竟於民國（下同）八十九年十一月一日晚上，在
    台中市○○路湖南味餐廳內與友人共餐、飲用酒類，至已達不能安全駕駛動力交
    通工具之程度時，仍約於翌日零時五十五分許，駕駛車牌號碼ＭＨ－０八０一號
    自用小客車，沿台中市○○路欲左轉學府路口時，因已無法安全操控，致撞擊乙
    ○○所駕駛之ＬＢＩ－００二號機車，乙○○人車倒地，受有左脛骨及左腓骨骨
    折、左臉頰擦傷、左大拇指擦傷等之傷害，經測試丙○○吐氣之酒精濃度高達每
    公升零點五三毫克，始為警查獲。
二、案經台中市警察局第三分局報告臺灣台中地方法院檢察署檢察官偵查起訴。
      理  由
一、訊據上訴人即被告（下稱被告）丙○○對其於右揭時、地酒後駕車肇事之事實坦
    承不諱，核與被害人乙○○所訴情節相符，且其為警查獲當時所測出之吐氣酒精
    濃度已達每公升零點五三毫克等情，亦有台中市警察局舉發違反道路交通管理事
    件通知單、吐氣酒精濃度測試紀錄一紙、警製刑法第一百八十五條之三查獲後測
    試觀察職務報告表、交通事故調查報告表等附卷可稽。按刑法第一百八十五條之
    三所稱服用酒類或其他相類之物，不能安全駕駛動力交通工具之公共危險罪，係
    屬抽象危險犯之規定，此種抽象危險係伴隨飲酒過量之行為而當然成立。換言之
    ，只需客觀上有此種行為出現，危險即視為存在，至於有無肇事之具體結果，均
    不影響公共危險罪責之成立；若其果真駕車肇禍，其刑責之明顯則更不待言。再
    者，參考德、美等國家之認定標準，在酒精吐氣濃度達每公升零點五○毫克（或
    血液濃度達百分之零點一○）時，就人體生理行為方面，會產生視覺反應遲鈍、
    影像不能集中、走路或講話可能發抖、動作笨拙等影響，就駕駛能力方面，亦會
    產生駕駛反應遲鈍、同時不能看清前方路況及車旁照後鏡等影響，在此情形下，
    其肇事率為一般正常人之十倍。被告酒後，於右揭時地駕車肇事，顯見被告已達
    不能安全駕駛動力交通工具之程度，至為灼然，其犯行已堪認定，應予依法論科
    。
二、核被告所為係犯刑法第一百八十五條之三之公共危險罪。原審適用刑法第一百八
    十五條之三、第四十一條，罰金罰鍰提高標準條例第二條之規定，審酌被告犯罪
    所生危害尚非重大，於警訊及審理中坦承犯行，並已與被害人達成和解，犯後態
    度尚稱良好等一切情狀，量處有期徒刑肆月，並諭知易科罰金之折算標準，其認
    事用法及量刑，並無不當，被告上訴意旨請求宣告緩刑或從輕發落，指摘原判決
    不當，為無理由，應予駁回。
三、據上論斷，應依刑事訴訟法第三百六十八條，判決如主文。
本案經檢察官甲○○到庭執行職務。
中       華       民       國   九  十    年     三      月   二十七    日
                                臺灣高等法院臺中分院刑事第四庭
                                      審判長法  官  洪  耀  宗
                                            法  官  劉  登  俊
          法  官  吳  重  政
右正本證明與原本無異。
不得上訴。
                                            書記官  林  育  德
中       華       民       國   九  十    年     三      月   二十八    日
附錄：
刑法第一百八十五條之三：
服用毒品、麻醉藥品、酒類或其他相類之物，不能安全駕駛動力交通工具而駕駛者，
處一年以下有期徒刑、拘役或三萬元以下罰金。
                                                                        Ｋ


司法院資訊處製作；財團法人民間司法改革基金會備份。
